【裁判字號】    89,易,830
【裁判日期】    891215
【裁判案由】    竊盜
【裁判全文】
臺灣雲林地方法院刑事判決                          八十九年度易字第八三０號
    公 訴 人  臺灣雲林地方法院檢察署檢察官
    被    告  乙○○
右列被告因竊盜案件，經檢察官提起公訴（八十九年度偵字第三五八七號），本院判
決如左：
    主  文
乙○○竊盜，處有期徒刑貳月，緩刑貳年。
    事  實
一、乙○○意圖為自己不法之所有，於民國（下同）八十九年八月二十八日下午五時
    許，在雲林縣褒忠鄉○○路旁，發現張阿月所有之ＲＲＤ－四０一號、三陽牌、
    排氣量四九西西之一九九五年份機車（價值約新台幣五千元），停於該處，即以
    自備之鑰匙，破壞機車之鎖頭（毀損部分未經告訴），即予發動竊取之，得手後
    作為代步之用。嗣於同年月三十日凌晨三時許，在雲林縣崙背鄉崙背國中旁為警
    查獲。
二、案經雲林縣警察局西螺分局報請臺灣雲林地方法院檢察署檢察官偵查起訴。
    理  由
一、訊據被告乙○○否認上開竊盜犯行，辯稱：因該機車停放於路中央，怕出意外，
    才會牽至路旁云云。經查，右開事實，業據被害人甲○○於偵查及審理中指述綦
    詳，並有贓物認領保管單一紙、照片十張在卷可資佐證。且證人即逮捕被告之警
    員丙○○於審理中證稱：當天之前巡邏都沒有發現那輛機車，至凌晨三時左右，
    伊等在崙背國中附近巡邏，看到被告牽一部機車躲在電線桿後面，神色慌張，因
    為機車沒有車牌，被告也提不出行照，所以帶被告回警局等語，顯然被告為警發
    現時有牽機車躲避於電線桿後面之情形，與其所辯欲將機車牽至路旁云云顯然不
    符。又質之被告扣案鑰匙之來源，其於警訊中供稱：警察發現伊牽機車時，伊將
    機車鑰匙從鑰匙孔拔出，到了派出所時警察叫伊將口袋東西拿出來，伊在右邊口
    袋內拿出該機車鑰匙一支等語，惟其於偵查及審理中改稱：鑰匙是伊自己機車的
    ，因為伊的機車丟掉，怕警察找到時通知伊可以去取車回來，不是插在失竊機車
    上云云，然證人丙○○於審理中則證稱：被告有警訊確有說鑰匙本來插在機車上
    的等語，則被告就上開鑰匙來源之供述，前後不一，其辯詞是否可採，尚非無疑
    。況案發當時為凌晨三時許，被告住處至案發現場有二公里之遠，且被告自承雖
    然家中有機車但當時伊是從家中走路經過案發現場去買早點等語，則於深夜欲至
    二公里之外地方自應騎乘家中之機車前去，又被告既是走路前往為何隨身攜帶機
    車鑰匙一支，此皆與常情不符，顯係事後卸責之詞，殊無可採。事證明確，被告
    犯行洵堪認定，應依法論科。
二、核被告所為，係犯刑法第三百二十條第一項之竊盜罪。爰審被告只有國中肄業，
    智識程度不高，並其犯罪動機、目的、手段及竊得財物之價值等一切情狀，量處
    如主文所示之刑。至扣案鑰匙一支，雖為被告所有，但被告否認有使用為本案竊
    盜之工具，爰不為沒收之宣告。末查，被告雖於少年時期有公共危險罪之紀錄，
    惟於成年後未曾受有期徒刑以上刑之宣告，有本院被告全國前案紀錄表及台灣雲
    林地方法院檢察署刑案資料查註紀錄表在卷可稽，其因一時貪慾圖便，短於思慮
    ，致觸犯本案犯行，經此刑之宣告，當知所警惕，本院認應再給予被告一次機會
    ，認為所宣告之刑，以暫不執行為適當，爰併予宣告緩刑二年，以啟自新。
據上論斷，應依刑事訴訟法第二百九十九條第一項前段，刑法第三百二十條第一項、
第七十四條第一款，罰金罰鍰提高標準條例第一條前段，判決如主文。
中      華      民      國      八十九      年    十二    月    十五    日
                                              臺灣雲林地方法院刑事第一庭
                                                  法  官  劉  為  丕
右正本證明與原本無異。
如不服本判決，應於判決送達後十日內向本院提出上訴狀( 應附繕本 )。
                                                  書記官  蕭  應  欽
中      華      民      國      八十九      年    十二    月    十五    日
刑法第三百二十條第一項
意圖為自己或第三人不法之所有，而竊取他人之動產者，為竊盜罪，處五年以下有期
徒刑、拘役或五百元以下罰金。


司法院資訊處製作；財團法人民間司法改革基金會備份。
